【裁判字號】    95,訴更,14
【裁判日期】    951229
【裁判案由】    毒品危害防制條例
【裁判全文】
臺灣臺中地方法院刑事判決              95年度訴更字第14號
公  訴  人  臺灣臺中地方法院檢察署檢察官
被      告  甲○○
上列被告因違反毒品危害防制條例案件，經檢察官提起公訴（九
十四年度毒偵字第一○六四號、九十四年度毒偵字第一五三二號
、九十四年度毒偵字第一九五七號），及移送併案審理（九十四
年度毒偵字第二六二四號），本院判決後，檢察官提起上訴，經
臺灣高等法院臺中分院發回更審，本院判決後，復由臺灣高等法
院臺中分院第二次發回更審，被告於本院準備程序就被訴事實為
有罪之陳述，經本院合議庭裁定改行簡式審判程序，判決如下：
    主    文
甲○○連續施用第一級毒品，累犯，處有期徒刑拾壹月，扣案之
海洛因包（合計淨重壹點捌壹公克、空包裝重共計零點陸玖公
克），沒收銷燬之。又連續施用第二級毒品，累犯，處有期徒刑
柒月，扣案之甲基安非他命包（含袋毛重共計陸點伍公克），
沒收銷燬之。應執行有期徒刑壹年肆月；扣案之海洛因包（合
計淨重壹點捌壹公克、空包裝重共計零點陸玖公克）、甲基安非
他命包（含袋毛重共計陸點伍公克），均沒收銷燬之。
    犯罪事實
一、甲○○前因犯竊盜罪，分別經本院判處有期徒刑六月、二年
    四月，復經本院裁定合併應執行有期徒刑二年八月確定，經
    送監執行，於民國九十一年六月二十七日縮刑假釋出監，並
    於九十二年六月十二日縮刑期滿未經撤銷假釋，所餘刑期以
    已執行完畢論。前因施用毒品案件，經本院裁定送勒戒處所
    觀察、勒戒後，認無繼續施用傾向，於八十八年十二月二十
    四日觀察、勒戒完畢釋放，復於九十三年間因違反毒品危害
    防制條例案件，經本院分別判處有期徒刑十月、六月，應執
    行有期徒刑一年二月，上訴後，經最高法院於九十四年一月
    六日判決駁回上訴確定。詎甲○○猶不知悔改，亦不思徹底
    戒絕毒品，於前開觀察、勒戒完畢後且於五年內再因毒品案
    件經法院判刑後（最高法院九十五年第七次刑事庭會議決定
    意旨參照），基於施用第一級毒品海洛因之概括犯意，自九
    十四年一月十三日二十二時起至九十四年三月二十八日十七
    時止，在臺中市○○○路附近詳細地址不明之公園內，以將
    海洛因摻在香煙內點火後吸其煙氣方式，連續施用第一級毒
    品海洛因多次，平均一星期施用一次。另基於施用第二級毒
    品甲基安非他命之概括犯意，自九十四年一月十三日二十二
    時起至九十四年三月二十八日十七時止，在臺中市○○○路
    附近詳細地址不明之公園內，以將甲基安非他命置於鋁箔紙
    上點火燒烤後吸其煙氣方式，連續施用第二級毒品甲基安非
    他命多次，平均每星期施用一次。嗣經警先於九十四年一月
    十三日十時一分在臺中市北屯區○○○路二六三號前查獲；
    又於九十四年二月二十三日十八時，為警在臺中市○區○○
    路四六○號前查獲，並扣得海洛因一包（淨重○‧○八公克
    、空包裝重○‧二七公克）、甲基安非他命二包（含袋毛重
    共計五‧六公克）；復於九十三年三月三日二十時，在臺中
    市○區○○路三段二號三樓走道為警查獲，並扣得甲基安非
    他命一包（含袋毛重○‧九公克）；又於九十四年三月二十
    八日二十一時十分，經警在臺中市○區○○○路一段與一心
    街口查獲，並扣得海洛因二包（合計淨重一‧七三公克、空
    包裝重○‧四二公克）。
二、案經臺中市警察局第二分局、第三分局分別報請臺灣臺中地
    方法院檢察署檢察官偵查起訴及臺中縣警察局報請同署檢察
    官移送併案審理。
    理    由
一、訊據被告甲○○對於前揭犯罪事實均坦承不諱，且被告為警
    查獲後所採集之尿液，經以氣相層析質譜儀（即ＧＣ／ＭＳ
    ）方法檢驗結果，確均呈第一級毒品海洛因之代謝物嗎啡及
    第二級毒品甲基安非他命代謝物甲基安非他命陽性反應等情
    ，此有中山醫學大學附設醫院藥物濫用檢測中心確認檢驗結
    果報告三份附卷足憑，復有海洛因海洛因三包（合計淨重一
    ‧八一公克、空包裝重共計○‧六九公）、甲基安非他命三
    包（含袋毛重共計六‧五公克）扣案可資佐證。且扣案之前
    開三包白粉狀物品業經法務部調查局以化學呈色法及氣相層
    析質譜儀分析法鑑定確均係第一級毒品海洛因，有該局九十
    四年四月二十七日調科壹字第一二○○一五六三六號、九十
    四年八月二十四日調科壹字第一二○○一六二九八號鑑定通
    知書各一份在卷可稽。查被告前因施用毒品案件，經本院裁
    定送勒戒處所觀察、勒戒後，認無繼續施用傾向，於八十八
    年十二月二十四日觀察、勒戒完畢釋放，復於九十三年間因
    違反毒品危害防制條例案件，經本院分別判處有期徒刑十月
    、六月，應執行有期徒刑一年二月，上訴後，經最高法院於
    九十四年一月六日判決駁回上訴確定，此有臺灣高等法院被
    告前案紀錄表及臺灣臺中地方法院檢察署刑案資料查註紀錄
    表各一份在卷可參，被告於前開觀察、勒戒完畢釋放後且於
    五年內再因毒品案件經法院判刑後，再犯本件施用第一、二
    級毒品罪，即應依毒品危害防制條例第二十三條第二項之規
    定追訴處罰（最高法院九十五年度臺上字第五一七號判決、
    九十五年第七次刑事庭會議決定意旨參照）。被告自白核與
    事實相符，事證明確，其犯行洵堪認定。
二、核被告所為，係犯毒品危害防制條例第十條第一項之施用第
    一級毒品罪及同條第二項之施用第二級毒品罪。被告為供施
    用而持有第一、二級毒品，其持有第一、二級毒品之低度行
    為，已分別為施用第一、二級毒品之高度行為所吸收，均不
    另論罪。被告先後多次施用海洛因及甲基安非他命犯行，均
    各時間緊接，犯罪構成要件相同，顯係基於概括犯意為之，
    應分別依刑法第五十六條連續犯之規定各論以一罪，並分別
    加重其刑（被告行為後，刑法第五十六條連續犯之規定，業
    於九十四年二月二日修正公布刪除，並於九十五年七月一日
    施行，則被告之犯行，因行為後新法業已刪除連續犯之規定
    ，此刪除雖非犯罪構成要件之變更，但顯已影響行為人刑罰
    之法律效果，自屬法律有變更，依修正後刑法第二條第一項
    前段之規定，比較新、舊法結果，仍應適用較有利於被告二
    人之行為時法律即修正前刑法第五十六條規定論以連續犯，
    最高法院九十五年第八次刑事庭會議決議參照）。被告所犯
    施用第一級毒品罪及第二級毒品罪間，犯意各別，罪名不同
    ，應予分論併罰。公訴意旨雖僅記載被告於九十四年二月二
    日起至九十四年三月二十八日連續施用第一級毒品海洛因及
    第二級毒品甲基安非他命多次之事實，惟未敘及被告自九十
    四年一月十三日某時起至九十四年二月一日某時止，仍連續
    施用第一級毒品海洛因及第二級毒品甲基安非他命等事實，
    然此部分施用第一、二級毒品之犯罪事實與公訴人已起訴之
    犯罪事實分別具有連續犯之裁判上一罪關係，應為起訴效力
    所及，本院自應併予審理。且查，被告前因犯竊盜罪，分別
    經本院判處有期徒刑六月、二年四月，復經本院裁定合併應
    執行有期徒刑二年八月確定，經送監執行，於九十一年六月
    二十七日縮刑假釋出監，並於九十二年六月十二日縮刑期滿
    未經撤銷假釋，所餘刑期以已執行完畢論，此有臺灣高等法
    院被告前案紀錄表及臺灣臺中地方法院檢察署刑案資料查註
    紀錄表各一份在卷可憑，其於五年以內再犯本件有期徒刑以
    上之罪，不論依修正前之刑法第四十七條，或修正後第四十
    七條第一項之規定，均構成累犯，對被告而言並無有利或不
    利之情形，自不生新舊法比較之問題，應逕依修正前之刑法
    第四十七條，各論以累犯，並分別加重其刑，並均遞加重之
    。爰審酌被告前因施用毒品犯行曾經強制戒治並經判處罪刑
    ，竟又再施用毒品不輟，無視於毒品對於自身健康之戕害及
    國家對於杜絕毒品犯罪之禁令，且甫於前案判決後即再犯
    本件施用第一、二級毒品之犯行，惡性非輕，而前已因施用
    毒品經判處應執行有期徒刑一年二月，仍繼續施用第一、二
    級毒品，及其事後坦承犯行，再本於施用毒品犯罪之人，亦
    為「病人」之考量等一切情狀，分別量處如主文所示之刑，
    並定其應執行之刑（被告行為後，刑法第五十一條亦同為如
    上之修正施行，修正前刑法第五十一條規定：「數罪併罰，
    分別宣告其罪之刑，依左列各款定其應執行者：」其中第五
    款規定：「宣告多數有期徒刑者，於各刑中之最長期以上，
    各刑合併之刑期以下，定其刑期。但不得逾二十年。」修正
    後刑法第五十一條第五款規定：「宣告多數有期徒刑者，於
    各刑中之最長期以上，各刑合併之刑期以下，定其刑期。但
    不得逾三十年。」比較結果，修正後刑法並非較有利於行為
    人，依刑法第二條第一項前段之規定，仍應依修正前刑法第
    五十一條第五款規定，定其應執行之刑）。扣案之白粉三包
    經送鑑定結果，確均係第一級毒品海洛因，有前開鑑定通知
    書二份在卷足憑；扣案之甲基安非他命三包（含袋毛重共計
    六‧五公克），確為第二級毒品甲基安非他命，亦據被告於
    本院審理時供陳明確，確為毒品危害防制條例第二條第二項
    第一、二款所指之第一、二級毒品，爰依同條例第十八條第
    一項前段規定，不問屬於犯人與否，均宣告沒收銷燬之。
據上論斷，應依刑事訴訟法第二百七十三條之一第一項、第二百
九十九條第一項前段，毒品危害防制條例第十條第一項、第二項
、第十八條第一項前段，刑法第二條第一項前段、第十一條、修
正前刑法第五十六條、第四十七條第一項、第五十一條第五款，
判決如主文。
中    華    民    國    95    年    12    月    29    日
                  刑事第六庭    法  官  戴博誠
上正本證明與原本無異。
如不服本判決，應於送達後十日內向本院提出上訴狀（須附繕本
），上訴於臺灣高等法院臺中分院。
                                書記官  鄭淑英
中    華    民    國    95    年    12    月    29    日
【附錄論罪科刑法條】
毒品危害防制條例第十條：
施用第一級毒品者，處六月以上五年以下有期徒刑。
施用第二級毒品者，處三年以下有期徒刑。


司法院資訊處製作；財團法人民間司法改革基金會備份。
